【裁判字號】    92,易,683
【裁判日期】    920905
【裁判案由】    恐嚇等
【裁判全文】
臺灣臺中地方法院刑事判決                          九十二年度易字第六八三號
    公  訴  人  臺灣臺中地方法院檢察署檢察官
    被      告  甲○○
右列被告因恐嚇等案件，經檢察官提起公訴（九十二年度偵字第一四六七號），本院
判決如左：
    主  文
甲○○意圖為自己不法之所有，以恐嚇使人將本人之物交付未遂，處有期徒刑玖月，
扣案之汽油壹瓶、盛裝汽油之空寶特瓶壹個、手套壹雙沒收；又以加害生命之事，恐
嚇他人，致生危害於安全，處有期徒刑肆月，扣案之玩具手槍貳支（其中壹支已分解
）沒收；應執行有期徒刑壹年，扣案之汽油壹瓶、盛裝汽油之空寶特瓶壹個、手套壹
雙、玩具手槍貳支（其中壹支已分解）均沒收。
    事  實
一、甲○○曾犯偽造文書、妨害自由、竊盜等罪，且曾於民國（下同）八十一年間因
    殺人未遂、恐嚇、槍砲彈藥刀械管制條例、肅清煙毒條例等案件，經法院分別判
    處有期徒刑六年、十月、二年十月及二年二月，並定執行刑十一年二月，於八十
    一年九月七日入監執行，於八十七年六月十六日假釋出獄付保護管束，刑期尚未
    屆滿，復於八十九年間又犯違反槍砲彈藥刀械管制條例、恐嚇、強制等罪，分別
    經法院判處有期徒刑六年併科罰金新臺幣五萬元、五月、六月，經撤銷前案之假
    釋後，接續執行，現執行中。其不知悔改，意圖為自己不法之所有，於九十一年
    七月二十二日凌晨一時三十分許，至南投縣草屯鎮○○路九四九號「金好卡拉Ｏ
    Ｋ」現有人所在之建築物內，對在場之負責人乙○○恐嚇稱：目前正在跑路缺錢
    ，拿二千元來當跑路費，不然就放火燒店等語，惟乙○○並未交付金錢，甲○○
    憤而外出，持保特瓶二個至加油站加滿汽油，並在保特瓶蓋上鑽洞，再將布條部
    分塞入瓶內沾溼汽油，部分外露作為引信，製作二瓶汽油彈，並攜帶二支外型類
    似真槍之玩具手槍（無殺傷力），隨即騎機車返回「金好卡拉ＯＫ」店門口，正
    引燃一枚汽油彈預備朝「金好卡拉ＯＫ」店丟擲時，恰為店內股東丙○○發現，
    立即衝出店外制止，甲○○轉而將汽油彈丟向丙○○，惟未擊中而彈至「金好卡
    拉ＯＫ」店門前裝潢之門柱致門柱著火，而汽油彈則反彈至馬路上，旋為乙○○
    拿滅火器將火撲滅。而丙○○衝上前制止甲○○時，甲○○另行基於恐嚇丙○○
    之犯意，自身上掏出類似真槍之玩具手槍一把指向丙○○頭部，以此加害生命之
    事恐嚇丙○○，致使丙○○心生畏懼，惟丙○○仍奮力將槍打落地面，並將甲○○順勢推倒制服於地上（丙○○致甲○○成傷部分，業經南投地方法院檢察署檢
    察官以九十二年度偵字第二一九五號不起訴處分），嗣有巡邏警員開車經過現場
    而當場查獲，扣得玩具手槍二支（其中一支已因丙○○將之打落地上而分解）、
    汽油一瓶、盛裝汽油之空寶特瓶一個及手套一雙等物。
二、案經南投縣警察局草屯分局報請臺灣南投地方法院檢察署檢察官呈請臺灣高等法
    院檢察署令轉臺灣雲林地方法院檢察署檢察官再轉臺灣臺中地方法院檢察署檢察
    官偵查起訴。
    理  由
一、訊據被告甲○○固不否認攜帶汽油二瓶及玩具手槍二支之事實，惟矢口否認右揭
    犯行，辯稱：沒有恐嚇乙○○，只是向他借二千元；亦未製作汽油彈，因伊當日
    要去山區訪友，山區無加油站，故攜帶二瓶汽油作為途中加油用，當時伊之足部
    剛開完刀，不可能對「金好卡拉ＯＫ」投擲汽油彈；二支玩具手槍係伊在夜市購
    買，預備要送給友人之小孩把玩，因不好攜帶而將包裝拆掉，丙○○見伊騎機車
    自該處經過，即拿棍子衝出來要打伊，伊便掏出槍作勢要嚇他，結果槍被打掉，
    伊反遭丙○○毆打，縫了四十餘針云云。經查：
（一）右揭事實，業據被害人乙○○、丙○○指証歷歷，且經警員陳義政於偵查中証
      述明確，復有照片五幀附卷足稽，亦有玩具手槍二支（其中一支已分解）、汽
      油一瓶、盛裝汽油之空寶特瓶一個及手套一雙等物扣案可證。
（二）依前揭照片顯示，扣案之保特瓶有鑽洞及塞布條，若被告攜帶汽油係為加油備
      用，則應將瓶蓋鎖緊以防止汽油外漏，豈會多此一舉在瓶蓋上鑽洞，況且塞的
      又是布條非塑膠袋，被告所辯顯係悖離常理，不足採信。且證人丙○○與被告
      素不相識又無怨無仇，被告若係以平和口氣向乙○○借錢而非恐嚇，且未持汽
      油彈至「金好卡拉ＯＫ」店門前點燃，僅係單純自該店門前經過，丙○○又豈
      會一見被告，即自店內衝出對其毆打？再該二支玩具手槍若係被告欲送給友人
      小孩作為禮物，則理應保持包裝完整以表誠意，何以先行將包裝拆除？凡此均
      大悖常情，又投擲汽油彈係以「手」為之，被告縱令足部開刀，惟尚能騎機車
      ，表示其手部功能正常，自有可能為本件犯行，被告所辯均不足採。
（三）另依現場照片所示，現場馬路上確有燃燒焦黑之痕跡，事證明確，被告犯行洵
      堪認定。
二、核被告所為，係犯刑法第三百四十六條第三項、第一項之恐嚇取財未遂罪、同法
    第一百七十三條第四項之預備放火燒燬現有人所在之建築物罪及同法第三百零五
    條之恐嚇罪。被告所犯恐嚇取財未遂罪、預備放火罪二罪間，有方法結果之牽連
    關係，應依刑法第五十五條之規定，從一重之恐嚇取財未遂罪處斷，並依刑法第
    二十六條之規定，減輕其刑。被告所犯恐嚇取財未遂罪與恐嚇罪間，被害人不同
    、犯意各別、行為互殊，應予分論併罰。爰審酌被告有多項前科，品行不良，其
    行為有導致火災及重大傷亡之虞，幸未實際釀成火勢，犯罪所生之危害非小，犯
    罪之動機、目的、手段均不良，犯後無任何悔意，態度亦不佳，檢察官求處恐嚇
    取財未遂部分罪有期徒刑九月，恐嚇罪有期徒刑四月應屬適宜等一切情狀，分別
    量處如主文所示之刑，並定其執行刑。扣案之玩具手槍二支（其中一支已分解）
    、汽油一瓶、盛裝汽油之空寶特瓶一個、手套一雙等物均為被告所有，業經被告
    供承在卷，且為供其犯罪所用之物，均應依刑法第三十八條第一項第二款之規定
    宣告沒收。
據上論斷，應依刑事訴訟法第二百九十九條第一項前段，刑法第三百四十六條第三項
、第一項、第一百七十三條第四項、第三百零五條、第五十五條、第二十六條、第五
十一條第五款、第三十八條第一項第二款，罰金罰鍰提高標準條例第一條前段，判決
如主文。
中      華      民      國    九十二    年      九      月      五      日
                                        法  官  林念祖
右正本證明與原本無異。
如不服本判決，應於送達後十日內向本院提出上訴狀（須附繕本），上訴於臺灣高等
法院臺中分院。
                                        書記官
中      華      民      國    九十二    年      九      月      五      日
附錄論罪科刑法條
中華民國刑法第三百四十六條 (恐嚇取財罪)
意圖為自己或第三人不法之所有，以恐嚇使人將本人或第三人之物交付者，處六月以
上五年以下有期徒刑，得併科一千元以下罰金。
以前項方法得財產上不法之利益，或使第三人得之者，亦同。
前二項之未遂犯罰之。
中華民國刑法第一百七十三條 (放火或失火燒燬現住建築物及交通工具罪)
放火燒燬現供人使用之住宅或現有人所在之建築物、礦坑、火車、電車或其他供水、
陸、空公眾運輸之舟、車、航空機者，處無期徒刑或七年以上有期徒刑。
失火燒燬前項之物者，處一年以下有期徒刑、拘役或五百元以下罰金。
第一項之未遂犯罰之。
預備犯第一項之罪者，處一年以下有期徒刑、拘役或三百元以下罰金。
中華民國刑法第三百零五條 (恐嚇危害安全罪)
以加害生命、身體、自由、名譽、財產之事，恐嚇他人致生危害於安全者，處二年以
下有期徒刑、拘役或三百元以下罰金。


司法院資訊處製作；財團法人民間司法改革基金會備份。
